# 现流附表中“2、不涉及现金收支的重大投资和筹资活动”的意义

提问人：小学生 20060695 时间：2013-04-26 15:01:56
请教各位老师，现流附表中，下面这一项有什么意义？ 2 、不涉及现金收支的重大投资和筹资活动： 债务转为资本 一年内到期的可转换公司债券 融资租入固定资产

回答人：chenyiwei
见《讲解 2010 》P539：
不涉及现金收支的重大投资和筹资活动，反映企业一定期间内影响资产或负债但不形成该期现金收支的所有投资和筹资活动的信息。
这些投资和筹资活动虽然不涉当期现金收支，但对以后各期的现金流量有重大影响。例如，企业融资租入设备，将形成的负债计入”长期应付款”账户，当期并不支付设备款及租金，但以后各期必须为此支付现金，从而在一定期间内形成了一项固定的现金支出。
因此，现金流量表准则规定，企业应当在附注中披露不涉及当期现金收支、但影响企业财务状况或在未来可能影响企业现金流量的重大投资和筹资活动，主要包括：(1)债务转为资本，反映企业本期转为资本的债务金额；(2)一年内到期的可转换公司债券，反映企业一年内到期的可转换公司债券的本息；(3)融资租入固定资产；反映企业本期融资租入的固定资产。

提问人：airbit 时间：2014-02-26 15:07:30
陈版好！
其他两项都能明白，但“(1)债务转为资本”应不会在未来影响企业现金流量，不明白为什么要列示为“不涉及现金收支的重大投资和筹资活动”，因为形成债务时，其实是有现金流，最多就是跨年时现金流和债转股期间不匹配罢了。请陈版指导，谢谢！

回答人：chenyiwei
主要是考虑到偿债和股东增资这两个事项单独看都是对企业的资本结构和现金流产生重大影响的活动，现在将两者“合二为一”且不再有现金流，如果不单独披露可能导致现金流量表与资产负债表之间的关系难以理解。

提问人：feeling1206 时间：2016-01-17 15:41:19
那麻烦问下陈版， 只是尚未收到的处置子公司款项、尚未收到的处置（购建）固定资产款项是否需要考虑重要性去披露？

回答人：chenyiwei
如果影响重大，如不作解释将导致现金流量表可理解性降低的，则虽然可能只是简单、常见的跨期，仍建议予以披露说明。

提问人：xdinah 时间：2016-01-26 10:53:42
陈老师，请教一下，这里的融资租赁在租赁期每期期末，都要披露吗？按长期应付款余额披露？

回答人：chenyiwei
只需在第一年作为“不涉及现金的重大筹资和投资活动”披露，以后就是长期应付款的正常归还了。

提问人：清茶一杯 时间：2016-03-17 23:18:06
陈版好，公司债务转增资本，根据三方协议直接从其他应付款、长期借款科目转入资本公积。编制现金流量表主表时，长期借款的减少填列在偿还债务支付的现金；其他应付款的减少填列在支付其他与经营活动有关的现金；而资本公积增加填列在收到的其他与筹资活动有关的现金？另外，在现金流量表补充资料中，债务转为资本再进行披露吗？

回答人：chenyiwei
因为是直接债转股，无现金流量，因此在正表中不反映。在现金流量表补充资料中，债务转为资本再进行披露。

提问人：清茶一杯 时间：2016-03-17 23:37:55
陈版，主表现金流量不反映，借款减少及资本的增加都不反映吗

回答人：chenyiwei
因为没有现金流，所以主表各处都不反映。

提问人：安好 时间：2016-05-11 17:07:37
陈版好：我水平差，不明白为什么非要把一年内到期的可转换公司债券放在这里，这是将来的事情，另外两项都是已经发生的事情，而且这个一年有什么意义呢，一年以上的可转换公司债券为什么就不算呢？谢谢陈版

回答人：chenyiwei
因为可转债有可能持有人选择转股，这样到期时就不会发生现金流出，这对现金流是有影响的。而一般来说一年内的股价较容易预测，也就可以估计最终换股的比例或概率。这也是供报表使用者预测未来一年内现金流量有关。

提问人：komachan 时间：2016-05-11 18:31:55
陈版， 债务转化为资本，如果债务余额与股份的公允价值有差异，应该填哪个？融资租入的固定资产，填的是长期应付款余额还是本期发生额？

回答人：chenyiwei
1 、应该是转股债务的账面价值； 2 、本期发生额。

提问人：hrtsex 时间：2016-05-22 16:13:39
陈版，当期发生额是否应扣除未确认融资费用？

回答人：chenyiwei
是，即融资净额。